【裁判字號】    92,訴,1349
【裁判日期】    920530
【裁判案由】    毒品危害防制條例
【裁判全文】
臺灣臺中地方法院刑事判決                        九十二年度訴字第一三四九號
    公  訴  人  臺灣臺中地方法院檢察署檢察官
    被      告  甲○○
右列被告因毒品危害防制條例案件，經檢察官提起公訴（九十二年度毒偵字第七三四
號），本院判決如左：
    主  文
甲○○連續施用第一級毒品，處有期徒刑柒月，扣案之第一級毒品海洛因壹包（驗餘
淨重零點壹捌公克，包裝重零點貳陸公克）及殘沾（量微無法秤重）第一級毒品海洛
因之塑膠夾鏈袋壹只均沒收銷燬之；又施用第二級毒品，處有期徒刑肆月。應執行有
期徒刑拾月，扣案之第一級毒品海洛因壹包（驗餘淨重零點壹捌公克，包裝重零點貳
陸公克）及殘沾（量微無法秤重）第一級毒品海洛因之塑膠夾鏈袋壹只均沒收銷燬之
。
    事  實
一、甲○○前曾因施用第一、二級毒品海洛因、安非他命案件，經臺灣桃園地方法院
    以八十九年度毒聲字第六六八五號裁定送臺灣桃園看守所附設勒戒處所觀察、勒
    戒後，認無繼續施用毒品之傾向，而由臺灣桃園地方法院檢察署檢察官於民國八
    十九年十一月十日以八十九年度毒偵字第五六六三號案件為不起訴處分，並於八
    十九年十一月二十一日經公告確定，猶不知警惕，詎甲○○於上開不起訴處分後
    五年內，竟另基於施用第一級毒品海洛因之概括犯意，自九十二年一月間某日起
    至九十二年三月三日止，以平均一天施用一次之量，在其臺中縣大甲鎮○○路某
    不詳門牌號碼之租住處內，以將少許第一級毒品海洛因粉末置入注射針筒內羼入
    礦泉水，再以針筒注射手臂施用之方式，連續施用第一級毒品海洛因多次；又另
    基於施用二級毒品安非他命之犯意，於九十二年三月一日之某時，在其臺中縣大
    甲鎮○○路某不詳門牌號碼之租住處內，將少許第二級毒品安非他命置放於玻璃
    球內以火燒烤使成煙霧再吸其煙霧之方式，施用第二級毒品安非他命一次。迨於
    九十二年三月三日晚間八時十五分，在臺中市○○區○○路與安和路口天橋下，
    經警臨檢當場查獲，並自其手中扣得其所有之第一級毒品海洛因壹包（驗餘淨重
    零點壹捌公克，包裝重零點貳陸公克），嗣又於九十二年三月四日上午十一時四
    十分許，甲○○經臺中市警察局員警解送臺灣臺中地方法院檢察署內勤檢察官訊
    問時，另經上開地檢署輪值候審室勤務之法警隋乙萱，自甲○○內衣裏起獲甲○
    ○前施用第一級毒品海洛因所剩餘之殘沾（量微無法秤重）第一級毒品海洛因之
    塑膠夾鏈袋壹只（此部分為公訴人所漏未記載）。嗣經本院以九十二年度毒聲字
    第六四六號裁定送觀察、勒戒後，經臺灣臺中看守所於九十二年三月二十日以中
    所正衛字第０九二０００一０一０號函，認定甲○○有繼續施用毒品之傾向（並
    經本院於九十二年四月三日另案以九十二年度毒聲字第八九四號裁定令入戒治處
    所施以強制戒治壹年）。
二、案經臺中市警察局移送臺灣臺中地方法院檢察署檢察官偵查起訴。
    理  由
一、右揭事實，業據被告甲○○於本院審理時坦承不諱，且其於九十二年三月三日為
    警查獲後在警局所採之尿液，經送請中山醫學大學附設醫院藥物濫用檢測中心檢
    驗，其結果（係以ＧＣ／ＭＳ檢測方法確認）確呈嗎啡及甲基安非他命陽性反應
    ，有上開醫院之篩檢報告一紙附卷可參。而被告為警所查獲扣案之不明藥物白色
    粉末一包經送請法務部調查局鑑定之結果，確含海洛因成分（驗餘淨重零點壹捌
    公克，包裝重零點貳陸公克），亦有法務部調查局鑑定通知書（九十二年四月九
    日調科壹字第一二００一二六九三號）一紙在卷可資佐證，並有殘沾（量微無法
    秤重）第一級毒品海洛因之塑膠夾鏈袋壹只扣案足資佐證，則被告就其有連續施
    用第一級毒品海洛因多次及施用第二級毒品安非他命一次之自白核與事實相符，
    堪予採信。另被告前曾因施用第一、二級毒品海洛因、安非他命案件，經臺灣桃
    園地方法院以八十九年度毒聲字第六六八五號裁定送臺灣桃園看守所附設勒戒處
    所觀察、勒戒後，認無繼續施用毒品之傾向，而由臺灣桃園地方法院檢察署檢察
    官於民國八十九年十一月十日以八十九年度毒偵字第五六六三號案件為不起訴處
    分，並於八十九年十一月二十一日經公告確定等情，有臺灣臺中地方法院檢察署
    刑案資料查註紀錄表及臺灣桃園地方法院檢察署檢察官八十九年度毒偵字第五六
    六三號不起訴處書（係電腦查詢資料）各一份在卷可按。又被告於五年內再犯毒
    品危害防制條例第十條第一項、第二項之罪，經裁定送觀察勒戒，認有繼續施用
    毒品傾向，並有臺灣臺中看守所於九十二年三月二十日以中所正衛字第０九二０
    ００一０一０號函所附「有無繼續施用毒品傾向證明書」一份在卷可查，本件事
    證明確，被告之犯行均洵堪認定。
二、按海洛因係毒品危害防制條例所定之第一級毒品，而安非他命則係同條例所稱之
    第二級毒品，均不得非法施用。而被告經依同條例第二十條第二項為不起訴處分
    後，五年內再犯同條例第十條第一項、第二項之罪，經觀察、戒勒後，認有繼續
    施用毒品之傾向，已如前述。是核被告所為，係犯毒品危害防制條例第十條第一
    項之施用第一級毒品罪及同條第二項之施用第二級毒品罪。查被告為供施用第一
    級毒品及第二級毒品而持有各該級毒品之低度行為，應各為施用之高度行為所吸
    收，均不另論罪。次查被告先後多次施用第一級毒品海洛因之犯行，時間緊接，
    所犯構成要件相同，顯係基於概括犯意反覆為之，應依連續犯之規定論以一罪，
    並依法加重其刑。又查被告所犯上開二罪，犯意各別，罪質互殊，應予分論併罰
    。爰審酌被告之平日素行、犯罪之動機、目的、手段、與前曾因施用毒品經裁定
    送觀察、勒戒後，因認無繼續施用之傾向，經檢察官為不起訴處分確定後，卻仍
    再犯本案之罪、施用第一、二級毒品之次數、施用第一級毒品期間之長短、施用
    毒品係戕害自身健康、所生危害及犯後坦承犯行態度尚屬良好等一切情狀，分別
    量處如主文所示之刑，並定其應執行之刑，以示懲儆。
三、扣案之第一級毒品海洛因壹包（驗餘淨重零點壹捌公克，包裝重零點貳陸公克）
    ，為查獲之毒品，應依毒品危害防制條例第十八條第一項前段之規定宣告沒收銷
    燬之。另扣案之殘沾（量微無法秤重）第一級毒品海洛因之塑膠夾鏈袋壹只，其
    上殘沾之海洛因（被告坦承沾殘之粉末確係第一級毒品海洛因，且被告尿液經送
    驗後，驗出有嗎啡陽性反應，故應為第一級毒品海洛因無誤），因與塑膠夾鏈袋
    壹只，已無從剝析分離，該塑膠夾鏈袋壹只，亦應視為違禁物，同屬查獲之毒品
    ，亦應依毒品危害防制條例第十八條第一項前段之規定宣告沒收銷燬之。
據上論斷，應依刑事訴訟法第二百九十九條第一項前段，毒品危害防制條例第十條第
一項、第二項、第二十條第三項前段、第十八條第一項前段，刑法第十一條前段、第
五十六條、第五十一條第五款，判決如主文。
本案經檢察官李翠玲到庭執行職務。
中      華      民      國      九十二      年      五    月    三十    日
                                    臺灣臺中地方法院刑事第六庭
                                        法  官  許  旭  聖
右正本證明與原本無異。
如不服本判決，應於判決送達後十日內向本院提出上訴狀（須附繕本），上訴於
臺灣高等法院臺中分院。
                                        書記官
中      華      民國      九十二      年      五    月    三十    日
附錄本案論罪科刑法條：
毒品危害防制條例第十條第一項：施用第一級毒品者，處六月以上五年以下有期徒刑
                              。
                      第二項：施用第二級毒品者，處三年以下有期徒刑。


司法院資訊處製作；財團法人民間司法改革基金會備份。
